【裁判字號】    98,上訴,1028
【裁判日期】    981021
【裁判案由】    偽造文書等
【裁判全文】
臺灣高等法院臺南分院刑事判決        98年度上訴字第1028號
上  訴  人
即  被  告  丁○○
                    現羈押於臺灣臺南看守所
上列上訴人即被告因偽造文書等案件，不服臺灣雲林地方法院98
年度訴字第422號中華民國98年9月16日第一審判決（起訴案號：
臺灣雲林地方法院檢察署98年度偵字第534、1181號；移送併辦
案號:98偵字第3532號），提起上訴，本院判決如下：
    主  文
上訴駁回。
    理  由
一、依刑事訴訟法第350條、第361條、第362條、第367條規定，
    不服地方法院之第一審判決而上訴者，須提出上訴書狀，並
    應敘述具體理由，為上訴必備之程式；其所提出之書狀未敘
    述上訴理由，或僅曾以言詞陳述上訴理由者，均應於上訴期
    間屆滿後20日內補提理由書於第一審法院。第一審法院經形
    式審查，認逾期未補提上訴理由者，應定期間先命補正；逾
    期未補正者，為上訴不合法律上之程式，應以裁定駁回。倘
    已提出上訴理由，但所提非屬具體理由者，則由第二審法院
    以上訴不合法律上之程式，判決駁回。而所謂具體理由，必
    係依據卷內既有訴訟資料或提出新事證，指摘或表明第一審
    判決有何採證認事、用法或量刑等足以影響判決本旨之不當
    或違法，而構成應予撤銷之具體事由，始克當之（例如：依
    憑證據法則具體指出所採證據何以不具證據能力，或依憑卷
    證資料，明確指出所為證據證明力之判斷如何違背經驗、論
    理法則）；倘僅泛言原判決認定事實錯誤、違背法令、量刑
    失之過重或輕縱，而未依上揭意旨指出具體事由，或形式上
    雖已指出具體事由，然該事由縱使屬實，亦不足以認為原判
    決有何不當或違法者（例如：對不具有調查必要性之證據，
    法院未依聲請調查亦未說明理由，或援用證據不當，但除去
    該證據仍應為同一事實之認定），皆難謂係具體理由，俾與
    第二審上訴制度旨在請求第二審法院撤銷、變更第一審不當
    或違法之判決，以實現個案救濟之立法目的相契合，並節制
    濫行上訴。（最高法院97年台上字第892號判決意旨參照）
二、本件上訴意旨略以：
(一)上訴人在地院審理期間所提出之證據及自由(應為「自白」)
    ，均在審判長之自由心證下，不被採信及未被調查，足生損
    害上訴人之利益。
(二)依刑法修正後，基於概括犯意之聯絡，視為共同正犯，然在
    上開案件之同案被告孫偉翔，在行使詐術，使被害人誤信為
    真而損失財物部分，也在法官心證下均為免訴，而上訴人則
    處以重刑，顯然有違公正審理之原則。
(三)依據刑事訴訟法明文規定，無證據不得推定其犯罪行為，其
    利益應歸於被告，然就判決書中犯罪事實(二)，上訴人並未
    領取任何錢，在審判長的自由心證下，並未採信上訴人之自
    白，也未調查對上訴人有利之證據，顯足以生損害於上訴人
    之利益，而提起上訴。(以上詳見上訴人所提上訴理由狀)
(四)原審判決附表編號一部分，我和其他共犯都沒有領到錢，但
    被判刑一年二月(按原判決此部分量刑為有期徒刑一年，上
    訴人此部分陳述有誤)，該部分請求詳查；附表編號六部分
    ，是我和另一位共犯去領錢，但他領錢完就走了，我沒有拿
    到錢，請從輕量刑云云(見本院98年10月15日訊問筆錄)。
三、經查:
(一)上訴人即被告丁○○上開上訴意旨(一)，並未具體說明其提
    出何種證據及自白，未被採信及調查。
(二)原審判決就同案被告孫偉翔部分，僅為有罪判決如主文第一
    項所示，及為無罪判決如主文第二項所示，並無就被告孫偉
    翔為免訴之判決。反之，原審判決就被告部分，除就如原判
    決附表所示犯行，為有罪判決如主文第三項所示外；另就被
    告被訴與孫偉翔共同詐騙丙○○部分，為無罪諭知如主文第
    四項所示；並就被告其餘被訴與孫偉翔、許秋霞等人共同詐
    騙被害人甲○○○、乙○○等人之犯行部分，則均為免訴之
    諭知如主文第五項所示。並無如上訴人所言，僅就同案被告
    孫偉翔為免訴判決，而就上訴人處以重刑之情形。
(三)觀諸原審判決事實欄之記載，並無「事實(二)」之標項。如
    上訴人所稱「事實(二)」係指原審判決書之犯罪事實二有關
    上訴人與同案被告孫偉翔共同詐騙被害人林秀美部分，則原
    審判決就此部分係為被告免訴之諭知(詳見原審判決書第2頁
    、第25頁)，並未予論罪科刑；如上訴人此部分所述係指原
    審判決犯罪事實五(二)有關被告詐騙被害人戊○○部分，則
    原審判決已認定「然因未能成功取得戊○○郵局存摺及提款
    密碼而【未得逞】」。上訴人復未具體說明原審如何未採信
    其自白及未調查對其有利之證據。
(四)按量刑的輕重，屬事實審法院得依職權自由裁量之事項，苟
    已斟酌刑法第57條各款所列情狀而未逾越法定刑度，不得遽
    指為違法，且在同一犯罪事實與情節，如別無其他加重或減
    輕之原因，下級審量定之刑，亦無過重或失輕之不當情形，
    則上級審法院對下級審法院之職權行使，原則上應予尊重。
    查本件原判決認定上訴人即被告有原判決如附表所示之犯行
    ，業已敘明所憑證據及認定之理由，經核並無違反經驗法則
    及論理法則。且原判決認上訴人如事實欄三、五之(一)、(
    三)至(五)、(七)之所為，均係犯刑法第216條、第210條之
    行使偽造私文書罪及同法第339條第1項之詐欺取財罪；事實
    欄五之(二)、(八)所為，均係犯刑法第339條第3項、第1項
    之詐欺取財未遂罪；事實欄五之(六)所為，係犯刑法第339
    條第1項之詐欺取財罪；事實欄五之(九)所為，係犯刑法第
    216條、第210條之行使偽造私文書罪及同法第339條第3項、
    第1項之詐欺取財未遂罪。而爰引刑法第28條、第216條、第
    210條、第339條第1項、第3項、第55條、第25條第2項、第
    38條第1項第2款、第3款、第51條第5款，刑法施行法第1條
    之1第1項、第2項前段，就其所確認之事實而為法律之適用
    。並審酌上訴人告丁○○不思循正當途徑取得財物，竟向老
    榮民行騙，惡性非輕，而上訴人丁○○前於93年、94年間因
    詐欺榮民，經臺灣板橋地方法院以95年度易字第76號判處有
    期徒刑1年10月確定在案，於執行完畢後，仍無悔改之意，
    再犯與前案相類似之本件詐騙榮民案件，及其犯後態度、智
    識程度、各次犯罪情節、犯罪所得、所生危害等一切情狀，
    分別量處如主文所示之刑，及定其應執行之刑，已敘明其審
    酌科刑之一切情狀之理由，且未逾越法定刑度，又未濫用自
    由裁量之權限，刑度亦屬妥適，核無不當或違法之情形。上
    訴人以原審判決附表編號一部分，其與其他共犯都沒有領到
    錢；附表編號六部分，是其與另一位共犯去領錢，但該共犯
    領錢完就走了，上訴人並沒有拿到錢云云為由，請從輕改刑
    ，惟並未具體指摘原判決關於認定事實、適用法律及量刑等
    事項，究有何違法或不當之具體情形。
四、綜上所述，上訴人上開上訴意旨，僅泛稱上語請求撤銷原判
    決，然其所指事項或並不存在、或已經原審認定審酌，且上
    訴人並未依據卷內既有訴訟資料或提出新事證，指摘或表明
    第一審判決有何採證認事、用法或量刑等足以影響判決本旨
    之不當或違法之具體事由（按上訴理由是否具體，係屬第二
    審審查之範圍，不在命補正之列，刑事訴訟法第361條修正
    立法理由參照）。從而，揆諸上開規定，本件上訴顯屬違背
    法律上之程式，自應予以駁回，並不經言詞辯論為之。
五、依刑事訴訟法第367條前段、第372條，判決如主文。
中    華    民    國    98    年    10    月    21    日
                  刑事第六庭    審判長法  官  董武全
                                      法  官  沈揚仁
                                      法  官  賴純慧
以上正本證明與原本無異。
原判決附表編號第三、七、九部分不得上訴。
其餘部分如不服本判決應於收受送達後10日內向本院提出上訴書
狀，其未敘述上訴理由者，並得於提起上訴後10日內向本院補提
理由書（均須按他造當事人之人數附繕本）「切勿逕送上級法院
」。
                                      書記官  馬愛君
中    華    民    國    98    年    10    月    21    日


司法院資訊處製作；財團法人民間司法改革基金會備份。
